臺灣基隆地方法院刑事判決　　　　　　　 93年度訴字第755號
公　訴　人　臺灣基隆地方法院檢察署檢察官
被　　　告　甲○○　男　36歲.
上列被告因違反毒品危害防制條例案件，經檢察官提起公訴（93
年度毒偵字第1979號），本院合議庭裁定由受命法官獨任進行簡
式審判程序，茲判決如下：
    主  文
甲○○連續施用第一級毒品，累犯，處有期徒刑捌月。
    理  由
一、犯罪事實：
    甲○○前於民國（下同）90年間，因恐嚇及違反毒品危害防
    制條例案件，經法院分別判處有期徒刑7 月、7 月，定應執
    行刑1 年確定，於93年1 月25日執行完畢；又因施用第2 級
    毒品案件，先後2 次經觀察勒戒後，均認無繼續施用毒品傾
    向，分別由本院及臺灣基隆地方法院檢察署檢察官於88年4
    月30日、89年2 月21日，以87年度易字第739 號、89年度毒
    偵緝字第58號及毒偵字第375 號為免刑判決及不起訴處分確
    定；再因施用毒品案件，經先送強制戒治，並由臺灣基隆地
    方法院檢察署檢察官聲請簡易判決處刑，於89年5 月30日，
    經本院以89年度瑞簡字第49號判處有期徒刑6 月確定；又因
    施用毒品案件，經臺灣基隆地方法院檢察署檢察官聲請簡易
    判決處刑，於89年9 月25日，經本院以89年度瑞簡字第94號
    判處有期徒刑6 月確定；復因施用毒品案件，經臺灣基隆地
    方法院檢察署檢察官提起公訴，於90年8 月31日，經本院以
    90 年 度易字第168 號判處有期徒刑7 月確定。猶不知悔改
    ，復基於施用第1 級毒品海洛因之概括犯意，自93年7 月中
    旬某日起至94年1 月23日止，連續在基隆市○○區○○路27
    8 號之1 頂樓住處，以將毒品海洛因摻入香煙內之方式，施
    用第1 級毒品海洛因多次。嗣於93年8 月30日21時45分許，
    在台北縣瑞芳鎮○○路103 巷8 號3 樓為警查獲。
二、程序事項：
    本件被告甲○○所犯者非為死刑、無期徒刑、最輕本刑為3
    年以上有期徒刑之罪或高等法院管轄第一審案件，其於準備
    程序進行中，先就被訴事實為有罪之陳述，經告知其簡式審
    判程序之旨，並聽取公訴人之意見後，本院依刑事訴訟法第
    273 條之1 第1 項之規定，裁定由受命法官獨任進行簡式審
    判程序，合先敘明。
三、認定事實所依據之證據及理由：
（一）被告自白：被告於本院審理中自白其於前述時、地施用第
      1 級毒品之犯行事實，其任意自白核與下列事證相符，應
      堪採為證據。
（二）尿液檢驗結果：
      台灣檢驗科技股份有限公司濫用藥物尿液檢驗報告（附於
      93年度毒偵字第1979號偵查卷第9 頁）：被告經警查獲後
      於93年8 月30日22時許採集之尿液經檢驗結果，呈海洛因
      代謝物嗎啡陽性反應。
（三）被告前因施用第2 級毒品案件，先後2 次經觀察勒戒後，
      均認無繼續施用毒品傾向，分別由本院及臺灣基隆地方法
      院檢察署檢察官於88年4 月30日、89年2 月21日，以87年
      度易字第739 號、89年度毒偵緝字第58號及毒偵字第375
      號為免刑判決及不起訴處分確定；再因施用毒品案件，經
      先送強制戒治，並由臺灣基隆地方法院檢察署檢察官聲請
      簡易判決處刑，於89年5 月30日，經本院以89年度瑞簡字
      第49號判處有期徒刑6 月確定；又因施用毒品案件，經臺
      灣基隆地方法院檢察署檢察官聲請簡易判決處刑，於89年
      9 月25日，經本院以89年度瑞簡字第94號判處有期徒刑6
      月確定；復因施用毒品案件，經臺灣基隆地方法院檢察署
      檢察官提起公訴，於90年8 月31日，經本院以90年度易字
      第168 號判處有期徒刑7 月確定，有不起訴處分書、聲請
      簡易判決處刑書、起訴書、判決書及被告全國前案紀錄表
      在卷可按。
四、論罪及科刑之理由：
（一）查海洛因係毒品危害防制條例第2 條第2 項第1 款所定之
      第1 級毒品。核被告甲○○所為，係犯毒品危害防制條例
      第10條第1 項之施用第1 級毒品罪。
（二）被告先後多次施用毒品之犯行，時間密接，構成要件復相
      同，顯係基於概括犯意為之，為連續犯，應論以一罪，並
      加重其刑。未經公訴人起訴部分，與前開本院認定有罪部
      分，有連續犯之裁判上一罪關係，本院自得併案審理，附
      此明。
（三）查被告曾受前揭犯罪事實欄所載有期徒刑之執行完畢，有
      臺灣高等法院被告全國前案紀錄表在卷可稽，其受有期徒
      刑之執行完畢後，5 年以內再犯本件有期徒刑以上之罪，
      為累犯，應遞加重其刑。
（四）本院審酌毒品對於人體會產生成癮性，係足以危害個人健
      康及社會安全之管制藥物，被告經過執行觀察、勒戒，猶
      不知戒除濫行施用毒品惡習，再犯本件施用毒品罪，深陷
      毒坑無法自拔，及其犯罪之自我麻醉動機、犯罪之手段、
      所生自我戕害結果及犯罪後坦承犯行之態度等一切情狀，
      量處如主文所示之刑，以示懲儆。
五、適用之法律依據：
    刑事訴訟法第273 條之1 第1 項、第299 條第1 項前段，毒
    品危害防制條例第10條第1 項，刑法第11條前段、第56條、
    第47條。
本案經檢察官林伯宇到庭執行職務。
中　　華　　民　　國　　94　　年　　2 　　月　　18　　日
                  刑事第二庭法  官  齊　潔
以上正本證明與原本無異。
對於本件判決如有不服，應於收受送達後10日內，向本院提出上
訴書狀，上訴於臺灣高等法院，並按他造當事人之人數附具繕本
。
中　　華　　民　　國　　94　　年　　2 　　月　　18　　日
                            書記官  莊國南
附錄論罪法條：
毒品危害防制條例第10條第 1 項：
施用第 1 級毒品者，處6 月以上5 年以下有期徒刑。
